臺灣新竹地方法院刑事判決　　　　　 100年度審易字第838 號
公　訴　人　臺灣新竹地方法院檢察署檢察官
被　　　告　詹旻
上列被告因違反家庭暴力防治法等案件，經檢察官提起公訴（10
0 年度偵字第3929號），本院改依簡式審判程序判決如下：
    主  文
詹旻犯違反保護令罪，累犯，處有期徒刑肆月，如易科罰金，
以新臺幣壹仟元折算壹日。
    事實及理由
壹、構成犯罪事實：
一、詹旻曾前於民國94年7 月間，因違反電子遊戲場業管理條
    例等案件，經本院以94年度易字第698 號判決，分別判處有
    期徒刑6 月併科罰金銀元3 萬元、有期徒刑3 月、拘役30日
    ，有期徒刑部分並經定應執行刑為有期徒刑8 月確定，復因
    減刑條例施行，經本院以96年度聲減字第403 號裁定，就併
    科罰金部分減為罰金銀元1 萬5 千元確定，於95年9 月14日
    入監執行，並於96年8 月1 日縮刑期滿執行完畢。
二、詹旻與林家榆原為同居男女朋友關係，2 人間具有家庭暴
    力防治法第3 條第2 款所定之家庭成員關係。詹旻因曾對
    林家榆有家庭暴力行為，經林家榆向本院聲請民事暫時保護
    令，業經本院於100 年3 月9 日核發100 年度司暫家護字第
    42號民事暫時保護令，裁定令詹旻不得對林家榆實施身體
    或精神上不法侵害之行為；亦不得直接或間接對於林家榆為
    騷擾行為。詎詹旻於100 年3 月19日晚上8 時30分許，收
    受保護令裁定後，已知悉上揭應遵守之事項，竟基於違反保
    護令、傷害他人身體之犯意，於100 年3 月31日上午5 時許
    在新竹市○○路211 號，因酒後與林家榆發生爭吵，竟徒手
    毆打林家榆臉部，致林家榆受有左臉頰紅腫、嘴唇挫傷等傷
    害，以此方式對林家榆實施身體上及精神上不法侵害之行為
    而違反上開暫時保護令。嗣經林家榆報警處理，始悉上情。
三、案經新竹市警察局第一分局報告及林家榆訴由臺灣新竹地方
    法院檢察署檢察官偵查起訴。
貳、本件被告詹旻所犯違反保護令罪及傷害罪，均非死刑、無
    期徒刑、最輕本刑為3 年以上有期徒刑之罪，或高等法院管
    轄第一審之案件，被告於本院準備程序進行中，就被訴事實
    為有罪之陳述，經本院認合於刑事訴訟法第273 條之1 第1
    項之規定，改行簡式審判程序，此合先敘明。
、認定犯罪事實所根據的證據及理由：
一、被告詹旻於警局詢問時、檢察官偵查中、本院準備程序及
    簡式審判程序訊問時之自白（見100 年度偵字第3929號卷【
    下稱第3929號卷】第4 至6 頁、第33至35頁、第38至39頁、
    第42至43頁、本院卷第19至23頁）。
二、證人即告訴人林家榆於警詢及偵查中之證述（見100 年度他
    字第862 號卷【下稱第862 號卷】第3 至4 頁、第3929號卷
    第7 至8 頁、第42至43頁）。
三、本院100 年度司暫家護字第42號民事暫時保護令、新竹市警
    察局第三分局保護令執行紀錄表影本、受理家庭暴力事件驗
    傷診斷書、偵查報告各1 份及告訴人林家榆受傷照片2 張（
    見第862 號卷第5 至7 頁、第25頁、第3929號卷第10頁）。
肆、論罪科刑的理由：
一、論罪：
（一）按家庭暴力防治法所稱「家庭暴力」，係指家庭成員間實
      施身體或精神上不法侵害之行為，該法第2 條第1 款定有
      明文。查被告詹旻與告訴人林家榆為同居男女朋友關係
      ，為家庭暴力防治法第3 條第2 款之家庭成員，被告違反
      前開保護令裁定而對告訴人施以身體上之不法侵害行為，
      係犯刑法第277 條第1 項之傷害罪，及家庭暴力防治法第
      61條第1 款之違反保護令罪。
（二）想像競合犯：被告以一毆打行為同時構成傷害罪及違反保
      護令罪，係屬一行為觸犯數罪名之想像競合犯，應從一重
      之違反保護令罪論處。
（三）累犯：被告有如上開構成犯罪事實欄一所示有期徒刑執行
      完畢之前科，有臺灣高等法院被告前案紀錄表、刑案資料
      查註紀錄表各1 份附卷可稽，其於有期徒刑執行完畢5 年
      內故意再犯本件有期徒刑以上之罪，為累犯，應依刑法第
      47條第1 項之規定加重其刑。
二、科刑：審酌被告詹旻未體認家庭成員相互尊重之精神，面
    對爭執時不思以理性溝通問題，卻因一時情緒失控而對告訴
    人林家榆實施家庭暴力之行為，顯然漠視國家欲促進家庭和
    諧所為之努力，且無助於紛爭之解決，反而加深兩人間之情
    感裂痕，促使兩人反目成仇之速度加劇，及迄今未能與告訴
    人達成和解，又告訴人不願原諒被告請求本院重判，有本院
    公務電話紀錄1 份在卷可證（見本院卷第14頁），惟考量被
    告犯後坦承犯行、態度尚稱良好等一切情狀，量處如主文所
    示之刑，並諭知易科罰金之折算標準，以資懲儆。
伍、適用法律依據：
一、程序法方面：刑事訴訟法第284 條之1 、第273 條之1 第1
    項、第299 條第1 項前段。
二、實體法方面：家庭暴力防治法第61條第1 款，刑法第11條前
    段，第277 條第1 項前段、第47條第1 項、第41條第1 項前
    段、第55條前段，刑法施行法第1 條之1 第1 項、第2 項，
    判決如主文。
本案經檢察官黃柏翔到庭執行職務。
中    華    民    國   100    年    10    月    31    日
                       刑事第九庭法  官   邱忠義
以上正本證明與原本無異。
如不服本判決，應於判決送達後10日內向本院提出上訴書狀。上
訴書狀應敘述具體理由，未敘述上訴理由者，應於上訴期間屆滿
後20日內補提理由書狀於本院（均須按他造當事人之人數附繕本
）「切勿逕送上級法院」。
中    華    民    國   100    年    10    月    31    日
                                 書記官   劉依緹
附錄本案論罪科刑實體法條全文：
＊刑法第277 條第1 項：
傷害人之身體或健康者，處3 年以下有期徒刑、拘役或1 千元以
下罰金。（罰金之貨幣單位改為新臺幣，並提高為30倍）
＊家庭暴力防治法第61條：
違反法院依第14條第1 項、第16條第3 項所為之下列裁定者，為
本法所稱違反保護令罪，處3 年以下有期徒刑、拘役或科或併科
新臺幣10萬元以下罰金：
一、禁止實施家庭暴力。
二、禁止騷擾、接觸、跟蹤、通話、通信或其他非必要之聯絡行
    為。
三、遷出住居所。
四、遠離住居所、工作場所、學校或其他特定場所。
五、完成加害人處遇計畫。